臺灣板橋地方法院刑事判決　　　　　　　96年度易字第1047號
公　訴　人　臺灣板橋地方法院檢察署檢察官
被　　　告　乙○○
上列被告因恐嚇取財等案件，經檢察官提起公訴（九十六年度偵
字第三七四○號），本院判決如下：
    主  文
乙○○毀損他人之電腦主機、螢幕、電視，足以生損害於他人，
累犯，處有期徒刑月，如易科罰金以新臺幣壹仟元折算壹日。
減為有期徒刑壹月又拾伍日，如易科罰金以新臺幣壹仟元折算壹
日。
    事  實
一、乙○○曾因竊盜案件，經臺灣臺北地方法院以八十九年度訴
    字第九五四號判決判處有期徒刑八月確定；又因妨害自由案
    件，經臺灣高雄地方法院以九十二年度訴緝字第二五三號判
    決判處有期徒刑十月確定，上開二罪間經定應執行刑為有期
    徒刑一年五月，甫於民國九十四年三月十六日執行完畢（構
    成累犯）。其與甲○○間有合作買賣汽車因利潤分配不均乙
    事有糾紛，乙○○心生不滿，於九十五年十二月十四日十七
    時十五分許，至甲○○經營位於臺北縣板橋市○○路九十號
    一樓「車水馬龍汽車商行」（登記為華欣行）內，乙○○基
    於毀損之犯意，將電腦主機、螢幕、電視摔到地上，足以生
    損害於甲○○，並恫稱要甲○○「明天不要開店，只要開店
    ，他就過來每天砸車」等加害財產之事恐嚇甲○○，使甲○
    ○心生恐懼，致生危害於安全。
二、案經甲○○訴由臺北縣政府警察局板橋分局報請臺灣板橋地
    方法院檢察署檢察官偵查起訴。
    理  由
一、訊據被告乙○○對於毀損上開物品等情坦承不諱，惟矢口否
    認有出言恐嚇告訴人甲○○之犯行，辯稱：伊買一臺車委託
    告訴人甲○○出售，約定利潤平分，而甲○○竟將應交付給
    修車廠老闆之費用，要伊個人負擔，且甲○○欺騙修車廠老
    闆說已經將錢全部交給被告，所以伊心生不滿，去砸甲○○
    店內之電腦主機、螢幕、電視，但是沒有出言恐嚇甲○○云
    云。經查：被告毀損上開物品等情，業據被告供認無諱，復
    有監視器翻拍照片、估價單為憑；被告出言恐嚇甲○○「明
    天不要開店，只要開店就過來砸車」等情，業據甲○○於警
    詢、偵查及審理中指證綦詳，被告與甲○○因車輛買賣分紅
    乙事發生糾紛，故前往甲○○店內砸店，盛怒之下，口不擇
    言出言恫嚇，非與常情相悖。再者，被告進入甲○○經營之
    商行內，徒手搗毀電腦主機、螢幕、電視，多次手指甲○○
    ，大聲咆哮等情，有監視器翻拍照片十二張可證，應認甲○
    ○指述應非子虛。被告辯稱並無恐嚇犯行，並無可信，被告
    犯行洵堪認定。
二、核被告乙○○所為，係犯刑法第三百五十四條毀損罪、同法
    第三百零五條恐嚇罪（起訴書已載明犯罪事實，漏未引用法
    條，本院於審理程序中告知被告罪名）。被告所犯上開二罪
    間，為一行為觸犯數罪名，為想像競合犯，應從一重之毀損
    罪處斷。至於公訴人認為被告與綽號「大軍」、「小黑」、
    「阿正」等人有共犯關係，然依據甲○○於審理中證詞，出
    言恐嚇及搗毀電腦等物之人均為被告一人，其他人僅是陪同
    到場，無參與犯罪構成行為，又核對甲○○於警詢中指述，
    稱「大軍」、「阿正」在旁陪襯，「小黑」幫被告說話，亦
    無指證其他人有毀損或恐嚇犯行，復無證據證明被告與上開
    人士有共同犯意聯絡，行為分擔，故不構成共同正犯，附此
    敘明。被告有事實欄所述之犯罪科刑紀錄，有臺灣高等法院
    被告前案紀錄表可憑，被告受有期徒刑執行完畢後五年內故
    意再犯本件有期徒刑以上之罪，為累犯，依刑法第四十七條
    第一項規定加重其刑。爰審酌被告犯罪之動機、目的、手段
    、犯罪所生之損害，尚未賠償告訴人之損害，及犯罪後坦承
    部分犯行等一切情狀，量處如主文所示之刑，並諭知易科罰
    金之折算標準。又被告犯行在九十六年四月二十四日之前，
    合於減刑要件，依中華民國九十六年罪犯減刑條例第二條第
    一項第三款規定減輕其刑。
三、不另為無罪諭知：
  (一)公訴意旨：被告乙○○於九十五年十二月十四日十七時十五
    分許至甲○○經營位於臺北縣板橋市○○路九十號一樓「車
    水馬龍汽車商行」（登記為華欣行）內，乙○○稱「我有攜
    帶槍枝，要不要看我的槍，還是要把槍拿出來你才會乖」以
    等語恐嚇甲○○，又於同日十八時十五分許，將四萬元丟在
    店內茶几上，喝令甲○○於翌日將店內所陳列之西元一九九
    六年出廠之ＢＭＷ型Ｚ３黑色敞篷車，以低於市價之行情出
    售給被告，因認被告涉有刑法第三百四十六條第三項、第一
    項恐嚇取財未遂罪。
  (二)按犯罪事實應依證據認定之，無證據不得認定犯罪事實；又
    不能證明犯罪者，應諭知無罪之判決，刑事訴訟法第一百五
    十四條第二項，第三百零一條第一項分別定有明文。而告訴
    人之告訴，係以使被告受刑事訴追為目的，是其陳述是否與
    事實相符，仍應調查其他證據以資審認（最高法院五十二年
    臺上字第一三○○號判例意旨參照）。且所謂證據，須適於
    為被告犯罪事實之證明者，始得為斷罪之資料；如未能發現
    相當證據，或證據不足以證明，自不能以推測或擬制之方法
    ，以為裁判之基礎（最高法院二十九年上字第三一○五號、
    四十年台上字第八六號判決意旨參照）。再刑事訴訟上證明
    之資料，無論其為直接或間接證據，均須達於通常一般之人
    均不致有所懷疑，而得確信其為真實之程度，始得據為有罪
    之認定，若其關於被告是否犯罪之證明未能達此程度，而有
    合理懷疑之存在，致使無從形成有罪之確信，根據「罪證有
    疑，利於被告」之證據法則，即不得遽為不利被告之認定（
    最高法院七十六年台上字第四九八六號判例意旨參照）。末
    按，刑法第三百四十六條之恐嚇，係指以將來之惡害通知被
    害人，使其生畏怖心之謂，最高法院四十九年台上字第二六
    六號判例可資參照。
  (三)公訴人認為被告涉有上開犯行，無非係依據甲○○之指述及
    被告之供述資為論據。被告乙○○辯稱：於九十五年十二月
    十四日十七時十五分許有至甲○○上開車行搗毀電腦等物，
    但是沒有說有帶槍，也沒有拿槍之舉動；同日十八時許又到
    甲○○店內，有將四萬元放在桌上，說要購買ＢＭＷ型Ｚ３
    黑色敞篷車，但是四萬元是定金，當日沒有簽契約，亦沒有
    將車輛取走，伊有說翌日要付清尾款再辦理交車等語置辯。
  (四)證人甲○○於審理中證稱：被告當日第一次到店裡來，說他
    是竹聯幫青堂，有帶槍，還有伸手到皮包裡面拿，有用椅子
    丟伊，伊有閃開，又砸電視、電腦螢幕、電腦主機也推倒，
    隔一個小時，又到店裡來，把四萬元丟在茶几上，說要買Ｂ
    ＭＷ那台車，明天要來牽車，要伊把資料準備好，當時什麼
    都沒有寫，沒有寫合約書，所以不算是定金，被告丟四萬元
    要買車，沒有說其他話，伊認為就是指全部的車款，伊當時
    都沒有說話等語。然審閱告訴人提出監視器畫面，並無被告
    手伸入皮包內之舉動，是甲○○該部分指述並無證據佐憑確
    為實在。再者，比對甲○○先後於警詢、偵查中供述，甲○
    ○先稱被告當日第二次到店內時，用小板凳砸伊，伊有閃開
    ，顯與審理中證述是第一次到店內砸電腦時，有用椅子丟伊
    之情節不符；甲○○於審理中稱被告是第二次到店內時說要
    其明天不許開店，不然要每天砸車，但於警詢、偵查中指稱
    被告第一次到店內摔電腦時，就說從明天開始不用開店，只
    要開店，就過來每天砸車等語，衡情，被告因利潤不均乙事
    心生不滿而到甲○○店內理論，動手砸東西、出言恐嚇，有
    監視器翻拍照片可參，故此部分應以甲○○先前供述為實在
    。是被告於當日第二次到甲○○店內，除表示購買上開ＢＭ
    Ｗ型Ｚ３黑色敞篷車，並將四萬元放在店內外，未有其他恐
    嚇言語，或恐嚇舉動，被告當日未將車輛取走，亦未與甲○
    ○簽訂契約，並無恐嚇甲○○如不交付該車輛將有何惡害，
    與恐嚇取財構成要件不相符，且有關被告當日第一次到店內
    砸東西、恐嚇乙事，甲○○明知係與先前買賣車輛利潤分紅
    糾紛有關（參見本院卷第七十八頁），與第二次店內買賣上
    開ＢＭＷ型Ｚ３黑色敞篷車並無直接關連；再查，依據甲○
    ○上開證述，伊認為沒有簽訂合約的話，就是全部車款，故
    四萬元是全部車款，遠低於市場行情，被告是強迫買賣云云
    ，然此僅是甲○○主觀認定，被告並未恫稱甲○○不以四萬
    元達成買賣，將有任何惡害。綜上，本院認為檢察官提出被
    告恐嚇取財未遂犯行，尚有合理懷疑之存在，致使無從形成
    有罪之確信，根據「罪證有疑，利於被告」之證據法則，即
    不得遽為不利被告之認定，應為無罪之諭知，惟檢察官認為
    與上開論罪科刑部分有想像競合犯之裁判上一罪關係，不另
    為無罪之諭知。
據上論斷，應依刑事訴訟法第二百九十九條第一項前段，刑法第
三百五十四條、第三百零五條、第五十五條、第四十七條第一項
、第四十一條第一項前段，刑法施行法第一條之一，中華民國九
十六年罪犯減刑條例二條第一項第三款、第七條，判決如主文。
本案經檢察官張瑞娟到庭執行職務。
中　　華　　民　　國　　96　　年　　10　　月　　30　　日
                  刑事第八庭  審判長法 官   潘翠雪
                                    法 官   王士珮
                                    法 官   絲鈺雲
以上正本證明與原本無異
如不服本判決應於送達後10日內向本院提出上訴狀
                                    書記官  蔡美如
中　　華　　民　　國　　96　　年　　11　　月　　1 　　日
附錄本案論罪科刑法條全文：
刑法第三百零五條
以加害生命、身體、自由、名譽、財產之事，恐嚇他人致生危害
於安全者，處二年以下有期徒刑、拘役或三百元以下罰金。
刑法第三百五十四條
毀棄、損壞前二條以外之他人之物或致令不堪用，足以生損害於
公眾或他人者，處二年以下有期徒刑、拘役或五百元以下罰金。
